# 请教陈版，此类业绩承诺事项如何进行会计处理？

提问人：waterandh 时间：2019-08-22 10:41:57
陈老师您好！
A 集团拟收购 B 公司 25% 股权，收购价款 16 亿。当前 A 集团与 B 公司控股股东C 商定，待该项收购完成后，C将 A集团支付的 16 亿收购款借给 B 公司，以保证 B 公司的正常经营和业绩承诺。
初步方案：以未来三年累计 13 亿净利润（3.5、4.5、 5 亿）的业绩承诺为基础，超额完成的利润部分以利息形式支付给 C，作为奖励，最多不超过每年借款金额的 5%。
假如上述利息支付方式三年统一结算，此时如何进行会计处理？如果采用一年一结的话，此时如何进行会计处理？
我个人认为：
1 、进行三年统一结算时：
若三年累计实现 15 亿净利润（三年分别每年 5 亿）时，此时需支付给C利息 2 亿元（低于 16 亿 *5%*3=2.4亿），支付方式按照正常股利分配处理，
即：借：未分配利润 2 亿
贷：应付股利 2 亿
2 、进行一年一结时：
若每年实现净利润 5 亿时，此时仅前两年需支付给 C 奖励款，即：第一年8000 万元（小于5-3.5），第二年 5000 万元（5-4.5），第三年 0各年利息支付均按照股利分配处理，
即：第一年：
借：未分配利润 8000 万元
贷：应付股利 8000 万元
第二年：
借：未分配利润 5000 万元
贷：应付股利 5000 万元
整体对 C 的利息支付（或奖励）均按照股利分配处理，不知以上两种处理方法是否正确，还请陈老师予以指正！

回答人：chenyiwei
这实际上相当于 B 从 C 获取了一项利率可变的借款。对B 而言，因为从C 取得的本金是借款，因此支付的利息虽然与其盈利状况挂钩，但仍作为利息支出核算。不论利息是三年后一次性支付，还是一年一结（以前年度已支付的利息后续不再冲回）都是作为利息支出处理，而不能作为利润分配。

提问人：waterandh 时间：2019-08-22 18:30:56
谢谢陈老师的回复指导！
还想询问一下陈老师，B 公司在收到 C 的这笔借款时作为长期借款是否可行？
同时假如第一年年末经审计时预计实现净利润 4.3 亿元（计提该笔借款第一年利息前），同时计提 8000 万元财务费用，计提后净利润为 3.5 亿元（假定不考虑所得税的影响）
即：借：财务费用 8000 万元
贷：应付利息 8000 万元
以上处理是否适当？

回答人：chenyiwei
1 、可以。 2 、账务上可以这样处理。但要注意约定这里作为考核指标的净利润是扣除该项利息支出之前的。